Minutes et répertoires du notaire Pierre de ROSSIGNOL, 9 octobre 1578 - 1612 (étude XIX)
Archives nationales
- Minutes de Pierre de ROSSIGNOL, 9 octobre 1578 - 1612; MC/ET/XIX/319 - MC/ET/XIX/366
  - Minutes. 1610 - 1611, 8 janvier, 1610 - 8 janvier 1611; MC/ET/XIX/363
    - OFFICE de r/d/ AVOCAT au CHAT/ET/ de MELUN § Promesse faite par Jehan COCHON avocat au Châtelet de Melun à Denis BORDIER avocat à Melun de lui fournir ds un mois sa procuration ad resignandum de son état et office de r/d/ AVOCAT au CHAT/ET/ de MELUN moy. 2480 L, 22 janvier 1610; MC/ET/XIX/363;
      procuration
    - BETHUNE (Philippe de) chevalier baron de Selles et Charost en Berry conseiller aux conseils d'état et privé § Transaction entre Philippe de BETHUNE Marie d'ALEGRE son épouse d'une part et Gilbert Gaspard de SAINT HERAN seigneur dudit lieu décrit en Auvergne a Châteauneuf concernant la saisie et criée de la terre de VAULORE, 26 janvier 1610; MC/ET/XIX/363; fol. XXVII
    - BETHUNE (Philippe de) chevalier baron de Selles et Charost en Berry seigneur châtelain de Chabry et Fontmoireau cons. aux Conseils d'État et Privé gouverneur du duc d'Orléans § Compromis entre Philippe de BETHUNE tuteur des enfants mineurs de lui et de Catherine LA BOUTILLETI son épouse d'une part et François BRICONNET conseiller au Parlement procureur et Charles Bethune en sur nom et héritier d'Antoine en son frère et autre héritier de François JORICONNET conseiller au parlement, 28 janvier 1610; MC/ET/XIX/363; fol. XXXII
    - GOBELIN (Balthazar) chevalier conseiller aux conseils d'état et privé Président à la Chambre des Comptes § Procuration par Balthazar GOBELIN à Pierre GOBELIN naguère conseiller du roi Trésorier général de France à Rouen pour recevoir en son nom de Charles de SAINTE MARIE sieur de la Graffonnière une somme qui lui est due suivant obligation passée par feue Elisabeth DABRA de RACONIS son épouse et procuratrice également d'Olivier DABRA de RACONIS acte passé par devant Monhenault et de Rossignol le 18 juillet 1597, 28 janvier 1610; MC/ET/XIX/363; fol. XXXI
      procuration; obligation; Gobelin, Balthazar
    - GENTIL (Jean) § Accord entre les héritiers de Jean GENTIL et Lupienne (sic) HERISSON son épouse, concernant le comptes des biens de la communauté, 28 janvier 1610; MC/ET/XIX/363; fol. XXX
      accord; Gentil, Jean
    - ALEGRE (Marie d') § Transport par Marie d'ALEGRE épouse de Philippe de BETHUNE cher. baron de Selles et Charost en Berry, gouverneur du duc d'Orléans à Claude de LA CASTILLE homme d'armes de la Compagnie du duc de Vendarme demeurant à Bagneville paroisse de Lamerville en Normandie d'une somme provenant de la cloture du compte arrêté avec son fermier, 29 janvier 1610; MC/ET/XIX/363; fol. XXXIIII
      Béthune, Philippe de (1561-1649); Alègre, Marie d' (15..-16..)
    - HARLAY (François de) abbé de Saint-Victor les-Paris § Bail durant 6 ans par François de HARLAY à Guy de LA RUELLE laboureur à Saint-Cloud des droits de cens, rentes et autres appartenant au sieur abbé et perçus au village de BOULOGNE près Saint-Cloud moi. 12 l. par an, 30 janvier 1610; MC/ET/XIX/363; fol. XXXVII
    - RUZÉ (Martin) Chevalier sr de Beaulieu et Longjumeau conseiller aux conseils d'état et privé secrétaire de ses commandements Superintendant et général réformateur des mines et mineurs de France demeurant des l'enclos de Saint-Cath. du Val des Ecoliers § Autorisation par Martin RUZÉ à Mathieu VERDIER sr de Magirard demeurant à Saint-Léonnard en Limousin de Pairets le travaux de recherches et extraction de MINES de la diocèze de Rodez Varbre, Mende, Albi et environs, 1er février 1610; MC/ET/XIX/363; fol. XXXIX
      Ruzé, Martin
    - MIGNOT (Pierre) jardinier de l'abbaye Saint-Antoine § Mariage de Pierre MIGNOT fils de Noël MIGNOT marchand fruitier à Asnière sur Oise et de Jeanne HENNEQUIN jadis son épouse - avec Jacqueline BOUFLART servante de l'abbesse de l'abbaye Saint-Anthoine, fille de Honoré BOUFLART officier des bois de Monsieur de Bouflaye et de Loyse HAULMONT jadis son ep., 5 février 1610; MC/ET/XIX/363; fol. XVI
      contrat de mariage; Mignot, Pierre
    - CHILLOT (Claude) + laboureur au Plessis Gassot § Vente par Adam de ROSNY laboureur à Picpus, en son nom à cause de Gillette LE DUC: sa femme - Adrien LE DUC compagnon savetier à Picpus, héritiers pour 1/9 de défunts Claude CHILLOT et de Germaine de VOULCHÉS aieuls desdits LE DUC à Simon POITEVIN compagnon maçon à Mesnil en France de tous les droits successifs lui leur appartiennent par le décès de Claude CHILLOT leur mère, laquelle était seule héritière de Claude CHILLOT et son épouse - aux témoins du Plessis Gessot-Fontenay-Villiers le Bel Sarcelles et environs moyennant 200 lts, 6 février 1610; MC/ET/XIX/363; fol. XVII
      acte de vente; Chillot, Claude; Poictevin, Simon
    - HARLAY (Jacques de) chevalier de l'ordre du Roi seigneur de Chamvallon, Perigny § Vente par Charles de LEAUTAUD écuyer demeurant à Tarascou à Jacques de HARLAY du 1/10 de la terre et seigneurie de LA ROCHE SOUS BARBUIS lui appartenant comme héritier en partie de Jeanne de VARLIER sa cousine, moi. 600 lts, 10 février 1610; MC/ET/XIX/363; fol. XLVI
    - ZAMET (Sébastien) gentilhomme ordinaire de la Chambre du Roi; Surintendant de la mon et finance de la Reine § Transport par Jean SELLIER marchand à Troyes en Champagnes en son nom et se pouvant fort de Magdeleine BEL son épouse et de maître CHERAULT veuve de Jean SELLIER marchand à Amiens et de Anne MUET veuve de Pierre BEL marchand à Troyes ses mère et belle-mère et aussi de Pierre BEL Contrôleur élu en l'élection de Troyes, son beau frère lequel, reconnaissant que le 18 avril 1609, led Sébastien ZAMET aurait par contrat passe par devant De rossignol cédé à Jacques DOUET conseiller du roi trésorier provincial en Lyonnais une somme de 50 000 lts que led. Sébastien ZAMET avait de fonds ds une manufacture de satin coton de Bruges et autres étoffes contenues par led. contrat moi. 27600 lts, 10 février 1610; MC/ET/XIX/363; fol. XLV
    - HARLAY (Jacques de) chevalier de l'Ordre du Roi seigneur de Chamvalon, Perigny... § Vente par le procureur de Jean BARBIER à Jacques de HARLAY des 2/10 de la terre et seigneurie de la ROCHE s/ BARBUIS qui appartenait jadis à Jeanne de VARLIER épouse de Jacques de PRADELE moi. 1200 lts., 10 février 1610; MC/ET/XIX/363; fol. XLVI
    - VIN (Transport de) § Marché au terre duquel Nicolas MORIN voiturier par 6 ans au faubourg de Troyes promet à Pierre et Jean GENTIL marchands de vin rue de la Mortellerie de faire venir son bateau appellé 'Troyenne' au port de VANNES pour faire livrer par lesd. G. la quantité de 50 à 65 pneus de transport de VIN livrables à Paris moi. 4 l. par pneu, 11 février 1610; MC/ET/XIX/363; fol. XLVIII
    - FRANY (Octavio) gentilhomme lucquois r. et paroisse Saint-Christophe § Déclaration par Octavio FRANY concernant un transport à lui fait par Cosme BARONCELLY gentilhomme florentin maître d'hôtel ordinaire et intendant du duc Jean de Médicis, procureur de Jehan DESUMBARDI évêque d'Arezzo, 15 février 1610; MC/ET/XIX/363; fol. L
      déclaration; Frany, Octavio
    - DOHIN (Pierre) marchand poissonnier bourgeois de Paris demeurant quai des Ormes paroisse Saint-Paul § Vente par Pierre DOHIN et Marie COUILLET son épouse à Camille de RAMERN Conseiller notaire secrétaire du roi M/on/ et Cour. de France et de ses finances[du quart de la production de fourniture de POISSONS provenant des étangs du duché de BEAUFORT] demeurant rue de Jouy paroisse Saint-Paul de 2 maisons l'une quai des Armes, l'autre rue de la Mortellerie devant l'hôtel de Sens moi. 10 000 lts, 17 février 1610; MC/ET/XIX/363; fol. LV
      acte de vente; Dohin, Pierre
    - RAMERN (Camille de) Conseiller notaire secrétaire du roi Monseigneur Cour. de France roi de Jouy paroisse Saint-Paul § Bail durant 6 ans par Camille de RAMERN à Pierre DOHIN marchand poisson. bourgeois de Paris et sa femme de la maison dans laquelle il demeure située quai des Armes moi. 300 l. par an, 17 février 1610; MC/ET/XIX/363; fol. LVI
    - LEGER (Remy) + procureur au Châtelet de Paris § Quittance par Jacques VINOT à Philippe LE FAULCHEUR marchand laboureur à Bagnolet de rentes lui appartenant comme ayant droit par transport de Anne BERTHELOT ép. de Claude NATIER Suisse du Roi, héritière par bénéf. d'inventaire de Catherine LECLERC, sa mère, veuve en dernière noce de Remy LEGER., 25 février 1610; MC/ET/XIX/363; fol. LX
      quittance; Leger, Remy
    - LAQUEUX (Pierre) + procureur au Parlement § Quittance par Paul LAQUEUX procureur au Parlement demeurant rue Saint-Antoine paroisse Saint-Paul concernant héritage lui appartenant provenant de Pierre LAQUEUX et Antoinette PEGOT son père et mère à prendre son des vignes situées. VANNES cond. Hanapeau, 28 février 1610; MC/ET/XIX/363; fol. LXI
      quittance; Laqueux, Pierre
    - NARGONNE (Claude de) écuyer sieur de Mareuil Boissy le Repos C/re/ de 200 hommes de pied au Régiment de Champagne gouverneur de la Tom de Bonc en Provence § Ratification par Claude de NARGONNE d'une promesse faite par Judith de BETHUNE son épouse à Lucrèce de COSTE veuve de Florestin de BETHUNE en date du 11 juillet 1607 pour raison de la réservation par lad. dame de COSTE à lad. dame de NARGONNE de la terre et seigneurie de MAREUIL et des droits qui peuvent lui appartenir, 1er mars 1610; MC/ET/XIX/363; fol. LXII
      ratification; Nargonne, Claude de
    - BUDÉ (Pierre) écuyer sieur de Fleury et d'Yerres en partie demeurant à Yerres en Brie majeur de 37 ans § Vente par Pierre BUDÉ en son nom et se portant fort de Françoise DULAS son épouse encore mineure à Balthazar GOBELIN conseiller aux conseils d'état et privé, Président à la Chambre des Comptes de terres situées à YERRES, 2 mars 1610; MC/ET/XIX/363; fol. LXIIII
      acte de vente; Budé, Pierre
    - FOURCY (Jehan de) seigneur de Chessy conseiller aux conseils d'état et privé Intendant de ses Bâtiments § Transport par Marc de COMANS et François de LA PLANCHE directeurs de la manufacture de tapisseries du Roi à Saint-Marcel les Paris à .. de 14800 lts restant à payer des 17.800 dues aux .. par dom Piedro TOLEDO ambassadeur du roi d'Espagne pour la velours de 4 pièces de tapisseries relatant l'histoire d'Artémise de 72 années par pièce suivant marche conclu entre eux, 2 mars 1610; MC/ET/XIX/363; fol. LXIII
      Fourcy, Jean de
    - COCOL (Henri) marchand tuilier au faubourg Saint-Germain-des-Prés § Obligation par. .. et Suzanne CAILLY son épouse à François FREGANT bourgeois de Paris demeurant sur le pont aux changeurs paroisse Saint-Jean de la Boucherie d'une somme de 2000 lts pour prêt fait par ce dernier, 2 mars 1610; MC/ET/XIX/363; fol. LXVI
      obligation; Cocol, Henri
    - COCOL (Henri) marchand tuilier bourgeois de Paris § Quittance par Regnault LUSSON conseiller notaire secrétaire du roi Contrôleur général de la grande chancellerie de France demeurant rue Saint-Antoine paroisse Saint-Paul à. .. de 1500 lts pour vente d'une maison rue de la Harpe à Saint-Germain-des-Prés, 2 mars 1610; MC/ET/XIX/363; fol. LXVII
      acte de vente; quittance; Cocol, Henry
    - LA PLANCHE (François de) dir. de la man. de tapisserie du Roi demeurant à Saint-Marcel lez Paris § Promesse de transport par. .. à Jean de FOURCY intendant des bat. du Roi demeurant en son hôtel rue de Jouy paroisse Saint-Gervais d'une somme qui lui était due par dom Pedro TOLEDO ambassadeur du Roi d'Espagne pour une tapisserie illustrant l'histoire d'Arlemise, 2 mars 1610; MC/ET/XIX/363; fol. LXIII
      promesse; La Planche, François de; Fourcy, Jean de
    - BETHUNE (Philippe de) chevalier baron de Selles et Charost en Berry § Déclaration par Philippe de BETHUNE concernant le bail fait par Marie d'ALEGRE son épouse à Alexandre BLEVET lieutenant criminel à Compiègne de la Terre et seigneurie du PLESSIS BRION le 8 août 1609, 3 mars 1610; MC/ET/XIX/363; fol. LXX
    - GRIGNON (Claude) + maçon à Paris § Vente par Loïs DORBEC cocher et Rose GRIGNON son épouse à Claude MYNART maçon à Béthencourt de Beauvaisis paroisse de Baillerant des droits successifs appartenant à lad. dame comme seule héritière de. .. son père et situés au terroir dudit. BETHENCOURT moi. 120 lts, 3 mars 1610; MC/ET/XIX/363; fol. LXIX
      acte de vente; Grignon, Claude
    - CHAMPIGNY (terrain de) § Déclaration par Clément SEYER vigneron de la paroisse de Couilly en Brie concernant renonciation faite à son profit par Pierre GAUDOUIN vigneron au bout du Pont de Lagny, en son nom et se portant fort de Geneviève FOURNIER son épouse de ts les droits qui leur appartiennent en la succession de Pasquier BIZET l'aîné avoue de ladite FOURNIER, de biens situés à terroir de CHAMPIGNY, 5 mars 1610; MC/ET/XIX/363; fol. LXXI
      déclaration; Couilly-Pont-aux-Dames (Seine-et-Marne)
    - OFFICE de conseiller du roi MAGISTRAT au siège présidial d'ORLEANS § Procuration par Nicolas LE VIEUX conseiller du roi magistrat au siège présidial d'Orléans pour résigner et mettre du main du Chancelier son office de conseiller du roi dont P est pouron, 7 mars 1610; MC/ET/XIX/363; fol. LXXIII
    - VOIRIE (droit de) ville et faubourg de Paris § Bail durant 6 ans par Auguste PREVOST Conseiller notaire et secrétaire du roi et de ses finances à André LE GRANT bourgeois de Paris rue Beaurepaire paroisse Saint-Sauveur de ts les droits de VOIRIE lui appartenant par le bail que lui fut fait par le duc de Sully pair et pd voyer de France moi. 1200 lts par an, 9 mars 1610; MC/ET/XIX/363; fol. LXXIIII
      bail; Voirie, droit de
    - DONON (Jean de) écuyer sieur de Montgeroust et Chastres en Brie Contrôleur général de ses bâtiments § Vente par Charles RAVANE tailleur d'habits à Abloigés en Vexin à. .. de 16 perches de bois taillis situés à MONTGEROUST lieu le bois Pagnon moi. 12 l. 16 sols, 10 mars 1610; MC/ET/XIX/363; fol. LXXVI
    - SAINT ANTOINE DES CHAMPS (village) § Déclaration par laquelle Antoine BERGER charron à Saint-Antoine des Champs, en son nom et se portant fort de Catherine GAUDOUYN son épouse veuve auparavant de Denis GASTEUNIER charron, atteste être propriétaire d'une maison à village SAINT ANTOINE DES CHAMPS, 10 mars 1610; MC/ET/XIX/363; fol. LXXV
      déclaration; Saint Antoine des Champs, village
    - DOHIN (Pierre) marchand poissonnier bourgeois de Paris quai des Ormes paroisse Saint-Paul § Obligation par Pierre DOHIN et Marie COUILLET son épouse - Michel et Pierre DOHIN leur fils à Camille de RAMERN Cons. not. secrétaire du roi m/on/ et Couronne de France d'une somme de 1600 lts pour prêt fait par ce dernier à déduire sur les 10 000 l prix de la vente faite par lesd. Dohin aud. R. de 2 maisons à Paris acte passé le 17 février dernier, 15 mars 1610; MC/ET/XIX/363; fol. LXXIX
      acte de vente; obligation; Dohin, Pierre; Bardeau, Jean
    - ROQUEAURE (Antoine de) chevalier des Ordres du Roi conseiller aux conseils d'état et privé maître de sa garde robe Sénéchal de Rouergue lieutenant général en Guyenne demeurant en son hôtel rue au Roi de Sicile paroisse Saint-Paul § Accords entre Antoine de ROQUEAURE et César de BALSAC chevalier saint/ et b/n/ de Gyé concernant donation à eux faite par le Roi de divers offices au Parlement de Bretagne, 17 mars 1610; MC/ET/XIX/363; fol. IIII/XX/
      donation; accord; Roqueaure, Anthoine de
    - ZAMET (Sébastien) gentilhomme ordinaire de la Chambre du Roi; Surintendant de la m/on/ de la Reine; rue de la Cerisaie paroisse Saint-Paul § Procuration par Sébastien ZAMET à Octavio MICHELI résidant à Anvers pour recevoir du Roi la somme de 45212 florins qui lui est due, 18 mars 1610; MC/ET/XIX/363; fol. IIII/XX/I
    - BETHUNE (Philippe de) chevalier baron de Selles et Charost en Berry § Fourniture de tissus de velours passé avec Philippe de BETHUNE pour la confection de 200 casaques d'hommes d'Armes, 22 mars 1610; MC/ET/XIX/363; fol. IIII/XX/III
      Béthune, Philippe de (1561-1649)
    - ROQUELAURE (Antoine de) chevalier des Ordres du Roi; Conseiller en ses Conseils Sénéchal de Rouergue maître de sa garde robe lieutenant général en Guyenne demeurant en son hôtel rue du Roi de Sicile § Déclaration par Antoine de ROQUELAURE concernant la prévôté de AMONTSALVY au diocèse de Saint-Flour, 22 mars 1610; MC/ET/XIX/363; fol. IIII/XX/II
      déclaration; Roquelaure, Antoine de
    - TISSUS (fourniture de) § marché au terme duquel François HERVE marchand bourgeois de Paris en son nom et se portant fort de Guillaume CARRELET marchand, son associé promet à Philippe de BETHUNE chevalier, b/on/ de Selle et Cherost en Berry de lui fournir toute la quantité de velours qui lui sera nécessaire pour la confection de 200 casaques d'hommes d'armes moi. 162.550 l par Anne dud. velours, 22 mars 1610; MC/ET/XIX/363; fol. IIII/XX/III
      marché; Tissus, fourniture de
    - BETHUNE (Philippe de) chevalier baron de Selles et Charost en Berry § Marché de fourniture conclu avec Philippe de BETHUNE de Galons, boutons et boutonnières à queue moyennant 4 l. 7 sols 6 deniers, 24 mars 1610; MC/ET/XIX/363; fol. IIII/XX/IIII
      marché; Béthune, Philippe de (1561-1649)
    - UNIFORMES (fourniture pour) § Marché au terme duquel Jean LAGOGNE, marchand mercier, bourgeois de Paris, sur le pont Notre Dame, paroisse Saint-Louis Saint-Gilles, promet à Philippe de BETHUNE, chevalier b/on/ de Selles et Charost en Berry, de lui fournie le galons, boutons et boutonnières a queue le tout d'or de milan moi. 4 l. 7 sols 6 derniers, 24 mars 1610; MC/ET/XIX/363; fol. IIII/XX/IIII
      marché; Lagogne, Jean; Béthune, Philippe de (1561-1649); commerçant
    - SAINT ANTOINE (rue) § Bail durant 3 ans par Esther GRIVEL veuve d'Etienne de ROMERS valet de chambre de la feue reine Louise de Vaudémont à Martin MICHEL m/r/ Charron demeurant à la Grève d'une petite maison rue SAINT ANTOINE moi. 160 l.ts., 27 mars 1610; MC/ET/XIX/363; fol. IIII/XX/V
    - CREVANT (Louis de) Chevalier Capitaine de 50 hommes d'armes des ordinaire du Roi gouverneur de Hans § Vente par Louis de CREVANT et Jacqueline d'HUMIERES son épouse à Philippe de BETHUNE chevalier baron de Selles et Charost en Berry de la terre et seigneurie de BOISSIMON baillage de blesois echange à ladite dame d'H. par le partage de la succession de Renée d'AVERTON, sa mère moyennant 7000 l.ts., 29 mars 1610; MC/ET/XIX/363; fol. IIII/XX/V
      acte de vente; échange; Crevant, Louis de
    - METEZEAU (Lois) architecte des Bâtiments du Roi; concierge et garde des meubles de S.M. demeurant aux Palais des Tuileries lez Paris § Constitution par Catherine de BAILLON épouse de Jean de LA SURE écuyer de la grande écurie de maître de Nevers demeurant en la paroisse Saint-Eustache à. .. de 75 lts de rentes moyennant 1200 lts, 31 mars 1610; MC/ET/XIX/363
      constitution de rente; Metezeau, Lois
    - HARLAY (Jacques de) chevalier de l'Ordre du Roi seigneur de Chamvallon, Périgny, la Rose demeurant en l'hôtel de Lorraine § Obligation par Helye DUPUIS lieutenant du viguier des villes et viguières de Beauquaire en Languedoc à Jacques de HARLAY d'une somme de 500 lts pour prêt fait par ce dernier aud. concernant la vente faite précédemment du fief et seigneurie de la ROCHE sur BARBUISE en la Châtellenie du Pont sur Seine, 1er avril 1610; MC/ET/XIX/363; fol. IIII/XX/IX
      acte de vente; obligation; Harlay, Jacques de
    - GABELLE § Adjudication faite à Jean PERRAULT huissier; sergent à cheval au Châtelet de Paris des 17 offices de regretiers et revendeurs de sel à petite mesure des greniers de CLAMECY et SAINT FARGEAU, 3 avril 1610; MC/ET/XIX/363; fol. IIII/XX/XI
    - JARDIN (Marché) § Bail au rabais des ouvrages de treilles ou haies de bois pour 2 collés du grand. .. du vieux château de Saint-Germain EN LAYE adjugés à Jean DELALANDE jardinier du Roi en sud. château de Saint-Germain en Laye moyennant 25 sols par Toise, 5 avril 1610; MC/ET/XIX/363
      bail; marché; Delalande, Jean
    - FOURCY (Jean de) conseiller au conseil d'état Intendant des Bat. du Roi § Quittance par .. à Nicolas MACIET le j. huissier audiencier en la prévôté de Meaux d'une somme de 150 lts pour le remboursement dud .. du greffe des Tailles de la paroisse de Thieux élection de Meaux, qui lui appartenant, 6 avril 1610; MC/ET/XIX/363; fol. IIII/XX/XII
    - SAINT GERMAIN DES PRES (bourg de) hôtel de Mesière ( ? ) § Transport par Regnouet LUSSON Conseiller notaire secrétaire du roi Contrôleur général de la gde chancellerie de France à Nicolas GOUJON marchand bourgeois de Paris rue Saint-Martin paroisse Saint-Médéric d'une somme de 2000 lts qui lui est due concernant l'acquisition par lui faits d'une maison à bourg de SAINT GERMAIN DES PRES, 8 avril 1610; MC/ET/XIX/363; fol. IIII/XX/XIII
      Saint Germain des Prés, bourg de
    - CARRIER THINETTE (Jean) à Vaugirard § Marché de démolition, 11 avril 1610; MC/ET/XIX/363; fol. IIII/XX/XVI
      marché; Thinette, Jean
    - DÉMOLITION (marché de) § Marché au terme duquel Jean THINETTE et Guillaume CAMART C/on/ carrier à Vaugirard promettent à Pierre NOBLET maître maçon rue Saint-Antoine paroisse Saint-Paul de faire les travaux de. .. un moi en un jardin situé en l'Ile du Palais où se bâtir la place Dauphine moi. 60 sols par toise de. .., 11 avril 1610; MC/ET/XIX/363; fol. IIII/XX/XVI
      marché; Thinette, Jean; Camart, Guillaume; Noblet, Pierre
    - MACONNERIE (marché de) § marché au terme duquel Claude PROCO et Jean de LA FETTE maçons r. Saint-Antoine à l'image Sainte-Barbe paroisse Saint-Paul promettent à Esther GOMET veuve d'Etienne de ROVÉ valet de chambre de la Reine de faire divers travaux de. .. en une maison rue Saint-Antoine moyennant la somme de 12 lts, 17 avril 1610; MC/ET/XIX/363; fol. IIII/XX/XV
      marché; Proco, Claude; La Fette, Jean de; Gomet, Esther; Rové, Etienne de; maçon
    - DORGEMONT (Marguerite) veuve de Galliot de LA ROCQUE valet de chambre du Roi § Donation de douaire par Marguerite DORGEMEONT aux héritiers de son mari suivant les clauses de son mariage conclu le 27 juillet 1586 par devant contrat et Conthereau, 21 avril 1610; MC/ET/XIX/363; fol. IIII/XX/XVIII
      donation; Dorgemont, Marguerite
    - MACONNERIE (Marché) § Bail au rabais et marché au terme duquel Jean BOUGAIS maître maçon à Saint-Germain en Laye promet à Maximilien de BETHUNE duc de Sully Surintendant des finances et bâtiments de S.M. - Jean de FOURCY sieur de Chessy Intendant des bat. du Roi - en la présence de Jean de DONON, Contrôleur des bat. du Roi de faire les travaux nécessaires à la construction des murs de clôture pour fermer un venger du parc de Saint-Germain EN LAYE moi 100 Sols par toisé d'ouvrage, 22 avril 1610; MC/ET/XIX/363; fol. C
      bail; marché; Bougais, Jean; Donon, Jean de; Sully, Maximilien de Béthune (1559-1641, duc de); maçon
    - DABRA de RACONIS (Robert) écuyer sieur de Perdreauville y demeurant près Montfort Lamaury § Vente par Robert DABRA de RACONIS tuteur de Charles Marie et Anne D. ses frères et soeurs, mineurs et se portant fort de Pierre et Suzanne ses frères et soeurs majeurs, tous héritiers de feus Olivier DABRA de RACONIS écuyer sieur de Perdreauville et Pronne de FELINS, leurs parents à Balthazar GOBELIN Président à la chambre des comptes de diverses quantités de blé, 23 avril 1610; MC/ET/XIX/363; fol. CIII
      acte de vente; Abra de Raconis, Robert d'
    - GIRAULT (Jean) Ecuyer st de Carouge Sécrétaire ordinaire de la Chambre du Roi et de la duchesse d'Angoulême § Bail durant 7 ans par Jean GIRAULT à Jean PERAULT huissier sergent à Cheval au Châtelet de Paris des 17 offices de regratiers et revendeurs de sel à petite mesure des régions de CLAMECY - Saint-FARGEAU moi. 156 lts par an, 23 avril 1610; MC/ET/XIX/363; fol. CIIII
      bail; Girault, Jean